# 咨询业绩对赌补偿的会计处理

提问人：linliangdian 时间：2020-10-07 11:33:07
陈版及各位专家好，
咨询一个关于业绩对赌补偿的会计处理问题：
A公司为主板退市到股转系统的老三板公司，为盘活资源，其控股股东首先将 100 万股非流通股转让予新的资产方B公司，然后在法院的主导下进行破产重整，按照重整计划，B公司将其全资子公司C捐赠予A公司形成资本公积，最后将资本公积定向转增股份予B公司，此时B公司成为A公司的控股股东。
在B公司向A公司捐赠子公司C的时候，B公司存在业绩承诺：如果C公司三年的利润未达标，则B公司需要向A公司进行现金补偿。
现在由于C公司三年利润未达标，B公司需要按照原来的承诺向A公司进行现金补偿，那么A公司收到B公司的现金补偿如何进行会计处理？
网上有人认为属于非同一控制下企业合并的或有对价，计入当期损益；有人认为B公司是先成为A公司的股东后才进行捐赠承诺等操作的，应该按照企业会计准则解释第 5 号第六条的规则作为权益交易计入资本公积。
非常感谢。

回答人：chenyiwei
这种情况，A公司的合并报表应采用反向购买基础进行编制，即A的合并报表是以C的报表为基础延续下来的，视同B一直是A的控股股东。在此情况下，B根据C的业绩达标情况给予A补偿，属于控股股东对其子公司的资本性投入，故A应在收到补偿时计入资本公积（股本溢价）处理。
A的个别报表层面，建议参照上述原则处理。